【裁判字號】    98,再易,28
【裁判日期】    990423
【裁判案由】    給付借款
【裁判全文】
臺灣高等法院臺南分院民事裁定          98年度再易字第28號
抗  告  人  甲○○○○○○
上列抗告人因與相對人乙○○間請求給付借款聲請再審事件，對
於中華民國98年11月11日本院所為裁定提起抗告，本院裁定如下
：
    主  文
抗告駁回。
抗告訴訟費用新台幣壹仟元由抗告人負擔。
    理  由
一、抗告人雖提出「民事再抗告狀」，記載對本院民國（下同）
    98年度再易字第28號裁定（下稱原確定裁定）為再抗告，惟
    本院該裁定並非上級抗告法院之裁定，是抗告人對該裁定提
    出之「民事再抗告狀」，應係提起抗告，合先敘明。
二、抗告意旨略以：原確定裁定並未限期聲請人應於7日內繳納
    裁判費新臺幣（下同）1千元，即遽予駁回聲請人再審之聲
    請，顯有違誤，且聲請人聲請訴訟救助未命補正，亦有違民
    事訴訟法第247條第1項之規定，原裁定駁回聲請人之抗告，
    有民事訴訟法第496條第1項第1款適用法規錯誤之再審理由
    ，鈞院裁定駁回抗告人再審之聲請，顯有不當，爰提起本件
    抗告，求為廢棄原確定裁定等語。
三、按對於裁定得為抗告，但別有不許抗告之規定者不在此限
    ，又不得上訴於第三審法院之事件，其第二審法院所為裁定
    不得抗告，民事訴訟法第482條、484條分別定有明文。另按
    對於終審法院之裁定，不得更以抗告或再抗告聲明不服（最
    高法院18年抗字第227號、19年抗字第478號判例參照）。又
    上訴不合法者，第二審法院應以裁定駁回之，並為抗告程序
    所準用，亦為民事訴訟法第502條第1項、第495條之1所明定
    。另於裁定已經確定，而有民事訴訟法第496條第1項或第49
    7條之情形，聲請再審者，得予準用民事訴訟法關於再審之
    規定，同法第507條亦有明文。經查本件相對人於原審本於
    消費借貸法律關係起訴請求抗告人返還借款61萬元，及自90
    年7月18日起至清償日止，按週年利率百分之5計算之利息等
    情，是本件訴訟標的金額未逾150萬元，為不得上訴第三審
    法院之事件，依民事訴訟法第484條規定，第二審法院所為
    裁定不得抗告，是本院所為原確定裁定載明不得抗告，並無
    違誤。又依上揭規定，對於確定裁定除具有民事訴訟法第49
    6條第1項或第497條所揭情形得聲請再審外，不得抗告。是
    本件抗告人對於本院駁回其聲請再審之原確定裁定提起抗告
    ，顯非法律上所應准許。抗告意旨指摘原裁定不當，求予廢
    棄，為不合法，應予駁回。
據上論結，本件抗告為不合法，應依民事訴訟法第495條之1第1
項、第484條第1項、第95條、第78條，裁定如主文。
中    華    民    國    99    年    4     月    23    日
                  民事第二庭  審判長法  官  曾平杉
                                    法  官  李文賢
                                    法  官  莊俊華
上為正本係照原本作成。
如對本裁定抗告，須於本裁定送達後10日內向本院提出抗告狀（
須附繕本），並應繳納抗告費新台幣1千元。
中    華    民    國    99    年    4     月    23    日
                                    書記官  吳銘添

司法院資訊處製作；財團法人民間司法改革基金會備份。
